【裁判字號】    92,竹小,231
【裁判日期】    920829
【裁判案由】    清償債務
【裁判全文】
臺灣新竹地方法院民事判決  九十二年度竹小字第二三一號
    原      告    台灣土地銀行股份有限公司
    法定代理人    甲○○
    訴訟代理人    庚○○
    複  代理人    乙○○
                  丙○○
                  己○○
    被      告    丁○○
    訴訟代理人    戊○○
右當事人間請求返還消費借貸款事件，本院判決如左：
    主      文
被告應給付原告新臺幣貳萬玖仟零壹拾柒元，及自民國九十二年三月二十六日起至清
償日止，按年息百分之九點九計算之利息，暨自民國九十二年四月二十七日起至清償
日止，逾期六個月以內者，按上開利率百分之十，超過六個月者，按上開利率百分之
二十計算之違約金。
訴訟費用新臺幣伍佰伍拾捌元由被告負擔。
本判決第一項得假執行。
    事實及理由
一、原告訴之聲明：除依職權宣告假執行外，餘如主文第一項所示。
二、事實摘要：
（一）原告主張被告於民國九十一年十二月十六日與原告立現金卡融資契約，約定以
      「春嬌志明現金卡」為工具循環使用。依兩造契約約定，被告得以其在原告處
      開立之無摺存款第0000000號帳戶內陸續辦理融資循環使用，融資方式
      係由被告持原告所核發之「春嬌志明現金卡」向原告各營業單位及參加自動化
      服務機器跨行共用系統之其他金融機構所設置自動化服務設備辦理取款、轉帳
      支用款項，並應按次提領款款項中向原告融資部分之金額繳付百分之一提領費
      ，且計入已用融資額度。融資期限自九十一年十二月十六日起至九十二年十二
      月十六日止，融資額度為新臺幣（下同）三萬元，融資利息按年息百分之九點
      九九固定利率計算，若未依約定按期清償融資本息時，本金自到期日起，利息
      自繳息日起，逾期六個月以內部分，按本融資利率百分之十，逾期超過六個月
      部分，就超過部分按本融資利率百分之二十加付違約金，且原告並得依契約第
      十一條第一項規定，主張被告喪失期限利益，全部債務視為到期並提前終止契
      約。詎被告自九十二年三月二十六日起，未依約清償融資本息，尚欠二萬九千
      零一十七元之本金未付，迭經原告催討，均置之不理，為此，爰訴請被告給付
      如主文第一項所示金額、利息及違約金等情。
（二）被告則以依財政部之規定，學生只能擁用三張卡，而且額度不能超過六萬元，
      被告向原告申請辦理信用卡時，在外面已經積欠銀行數十萬元，且也有數張信
      用卡，故原告已違反財政部之規定等語，資為抗辯。
（三）對被告抗辯之陳述：發卡給被告時，被告在其他銀行信用一切正常，且被告給
      原告之資料上表示伊薪資有一萬二千元，原告是以月薪的三倍來計算信用額度
      。
三、本院之判斷：
（一）原告主張之上開事實，業據其提出現金卡融資契約書暨約定條款、客戶歷史交
      易明細查詢單各一份為證，被告訴訟代理人雖對上開事證資料不表示任何意見
      ，然其亦不否認被告有向原告申請現金卡使用，至其雖以上開情詞置辯，惟查
      ，姑不論原告是否有違反被告所言財政部對學生申請信用卡之規範，然本件被
      告所申請乃「現金卡」與「信用卡」非屬同一，是否須受財政部上開規範限制
      ，已非無疑。且本件被告係於九十二年十二月十六日與原告訂立現金卡融資契
      約，而財政部所頒學生申請信用之規範係於九十二年一月十五日始經台財融（
      四）字第○九二四○○○○二六號函頒布，且觀諸該規範對於二十歲以上之信
      用卡申請人，應確認其具有獨立穩定之經濟來源且具有充分之還款能力，始得
      發卡，未具有充分還款能力者，僅能申請家長之附卡，有該規範一件在卷可參
      ，而被告申請辦理本件現金卡時業已滿二十歲，此觀卷附戶籍謄本即明，且被
      告申請時亦提出其薪資之匯款證明資料，有原告所提出之現金卡申請、啟用登
      錄申請書、現金卡額度評核表、郵政存簿儲金簿明細各一紙在卷可考，並有被
      告徵信資料一份附卷足憑，是縱原告應受上開規範之限制，亦難認原告核卡予
      被告使用，有違反上開規範，況該規範僅係財政部之函令，該函令不僅未對違
      反該函令時將生何法律效果予以明定，綜有罰則之規定，亦僅生行政罰之法效
      ，要不因此而影響兩造間上開現金卡融資契約之法律關係。綜上所述，被告前
      開所辯，實難採為其毋庸清償本件債務之論據，自堪信原告之上開主張為真。
（二）從而，原告本於兩造融資契約之法律關係，訴請被告給付如主文第一項所示之
      金額、利息及違約金，洵屬有據，應予准許。
（三）本件係小額訴訟程序為被告敗訴之判決，爰依職權宣告假執行，並於判決時確
      定本件訴訟費用額。
（四）結論：本件原告之訴為有理由，依民事訴訟法第四百三十六條之二十、第四百
      三十六條之十九第一項、第七十八條，判決如主文。
中      華      民      國    九十二    年      八      月    二十九    日
                                  臺灣新竹地方法院新竹簡易庭
~B法      官  王鳳儀
右為正本，係照原本作成。
如對本判決上訴，須於判決送達後廿日內向本院提出上訴狀。
~B法院書記官  王恬如
中      華      民      國    九十二    年      九      月        二    日


司法院資訊處製作；財團法人民間司法改革基金會備份。
